---
title: "Risiko Dengue di Yogyakarta-Sleman-Bantul DIY dan Kota Bandar Lampung"
knit: (function(input_file, encoding) {
  out_dir <- 'docs';
  rmarkdown::render(input_file,
 encoding=encoding,
 output_file=file.path(dirname(input_file), out_dir, 'index.html'))})
output: 
  flexdashboard::flex_dashboard
---

```{r setup, include=FALSE}
library(flexdashboard)
library(sf)
library(leaflet)
library(dplyr)
library(DT)
library(crosstalk)
library(plotly)

map <- sf::read_sf("REV/kartamantul_aggregate_allyears.shp")
mapbl <- sf::read_sf("REV/bandarlampung.shp")
```

Tahun 2010 {.storyboard data-navmenu="DI Yogyakarta"}
=======================================================================

### Peta Risiko DBD di Kota Yogyakarta, Kab. Sleman, dan Kab. Bantul DI Yogyakarta Tahun 2010

```{r}
pal <- colorFactor(
  palette = c("#67a9cf", "#f7f7f7", "#ef8a62"), domain = map$rs_2010
)

map$labels <- paste0(
  "<strong> Kabupaten/Kota: </strong> ",
  map$ADM2_EN, "<br/> ",
  "<strong> Kecamatan: </strong> ",
  map$ADM3_EN, "<br/> ",
  "<strong> Desa/Kelurahan: </strong> ",
  map$ADM4_EN, "<br/> ",
  "<strong> Risiko: </strong> ",
  map$rs_2010, "<br/> "
) %>%
  lapply(htmltools::HTML)

leaflet(map) %>%
  addTiles() %>%
  setView(lng = 110.369, lat = -7.802, zoom = 12) %>%
  addPolygons(
    fillColor = ~ pal(rs_2010),
    color = "gray",
    weight = 1,
    fillOpacity = 0.6,
    label = ~labels,
    highlight = highlightOptions(
      color = "red",
      weight = 3,
      bringToFront = TRUE
    )
  ) %>%
  leaflet::addLegend(
    pal = pal, values = ~rs_2010,
    opacity = 1, title = "Risiko Dengue"
  )
```

### Pencarian risiko DBD tahun 2010 di tiap wilayah dengan tabel

```{r}
tabel <- as.data.frame(map)
tabel <- tabel[, c("ADM2_EN", "ADM3_EN", "ADM4_EN", "rs_2010")]
colnames(tabel) <- c("Kota/Kabupaten", "Kecamatan", "Desa/Kelurahan", "Risiko Dengue")
DT::datatable(tabel,
  rownames = FALSE, options = list(pageLength = 10)
)
```

### Jumlah kasus DBD sepanjang tahun 2010

```{r}
df <- read.csv("REV/caseagg_all_2010.csv")
df.diy <- crosstalk::SharedData$new(df, ~geo)

p1<-
   plot_ly(data=df.diy,x = ~DATE, y = ~CASE, height=400) %>% 
    add_lines(name="Jumlah kasus",colors="gray",alpha=0.7) %>% 
    add_lines(name="Jumlah kasus",data=df,x=~DATE,y=~CASE,
              colors="black",color=~geo,alpha=0.1,showlegend=F,hoverinfo="none") %>%
     layout(title = "Jumlah kasus tahun 2010",xaxis = list(title="Date"), yaxis = list(title="Jumlah kasus"))

bscols(
  list(filter_select("Wilayah", "Pilih wilayah yang akan diplot", df.diy, ~geo,multiple=FALSE)),
  subplot(p1,titleY=T)
  )
```



Tahun 2011 {.storyboard data-navmenu="DI Yogyakarta"}
=======================================================================

### Peta Risiko DBD di Kota Yogyakarta, Kab. Sleman, dan Kab. Bantul DI Yogyakarta Tahun 2011

```{r}
pal <- colorFactor(
  palette = c("#67a9cf", "#f7f7f7", "#ef8a62"), domain = map$rs_2011
)

map$labels <- paste0(
  "<strong> Kabupaten/Kota: </strong> ",
  map$ADM2_EN, "<br/> ",
  "<strong> Kecamatan: </strong> ",
  map$ADM3_EN, "<br/> ",
  "<strong> Desa/Kelurahan: </strong> ",
  map$ADM4_EN, "<br/> ",
  "<strong> Risiko: </strong> ",
  map$rs_2011, "<br/> "
) %>%
  lapply(htmltools::HTML)

leaflet(map) %>%
  addTiles() %>%
  setView(lng = 110.369, lat = -7.802, zoom = 12) %>%
  addPolygons(
    fillColor = ~ pal(rs_2011),
    color = "gray",
    weight = 1,
    fillOpacity = 0.6,
    label = ~labels,
    highlight = highlightOptions(
      color = "red",
      weight = 3,
      bringToFront = TRUE
    )
  ) %>%
  leaflet::addLegend(
    pal = pal, values = ~rs_2011,
    opacity = 1, title = "Risiko Dengue"
  )
```

### Pencarian risiko DBD tahun 2011 di tiap wilayah dengan tabel

```{r}
tabel <- as.data.frame(map)
tabel <- tabel[, c("ADM2_EN", "ADM3_EN", "ADM4_EN", "rs_2011")]
colnames(tabel) <- c("Kota/Kabupaten", "Kecamatan", "Desa/Kelurahan", "Risiko Dengue")
DT::datatable(tabel,
  rownames = FALSE, options = list(pageLength = 10)
)
```

### Jumlah kasus DBD sepanjang tahun 2011

```{r}
df <- read.csv("REV/caseagg_all_2011.csv")
df.diy <- crosstalk::SharedData$new(df, ~geo)

p1<-
   plot_ly(data=df.diy,x = ~DATE, y = ~CASE, height=400) %>% 
    add_lines(name="Jumlah kasus",colors="gray",alpha=0.7) %>% 
    add_lines(name="Jumlah kasus",data=df,x=~DATE,y=~CASE,
              colors="black",color=~geo,alpha=0.1,showlegend=F,hoverinfo="none") %>%
     layout(title = "Jumlah kasus tahun 2011",xaxis = list(title="Date"), yaxis = list(title="Jumlah kasus"))

bscols(
  list(filter_select("Wilayah", "Pilih wilayah yang akan diplot", df.diy, ~geo,multiple=FALSE)),
  subplot(p1,titleY=T)
  )
```



Tahun 2012 {.storyboard data-navmenu="DI Yogyakarta"}
=======================================================================

### Peta Risiko DBD di Kota Yogyakarta, Kab. Sleman, dan Kab. Bantul DI Yogyakarta Tahun 2012

```{r}
pal <- colorFactor(
  palette = c("#67a9cf", "#f7f7f7", "#ef8a62"), domain = map$rs_2012
)

map$labels <- paste0(
  "<strong> Kabupaten/Kota: </strong> ",
  map$ADM2_EN, "<br/> ",
  "<strong> Kecamatan: </strong> ",
  map$ADM3_EN, "<br/> ",
  "<strong> Desa/Kelurahan: </strong> ",
  map$ADM4_EN, "<br/> ",
  "<strong> Risiko: </strong> ",
  map$rs_2012, "<br/> "
) %>%
  lapply(htmltools::HTML)

leaflet(map) %>%
  addTiles() %>%
  setView(lng = 110.369, lat = -7.802, zoom = 12) %>%
  addPolygons(
    fillColor = ~ pal(rs_2012),
    color = "gray",
    weight = 1,
    fillOpacity = 0.6,
    label = ~labels,
    highlight = highlightOptions(
      color = "red",
      weight = 3,
      bringToFront = TRUE
    )
  ) %>%
  leaflet::addLegend(
    pal = pal, values = ~rs_2012,
    opacity = 1, title = "Risiko Dengue"
  )
```

### Pencarian risiko DBD tahun 2012 di tiap wilayah dengan tabel

```{r}
tabel <- as.data.frame(map)
tabel <- tabel[, c("ADM2_EN", "ADM3_EN", "ADM4_EN", "rs_2012")]
colnames(tabel) <- c("Kota/Kabupaten", "Kecamatan", "Desa/Kelurahan", "Risiko Dengue")
DT::datatable(tabel,
  rownames = FALSE, options = list(pageLength = 10)
)
```

### Jumlah kasus DBD sepanjang tahun 2012

```{r}
df <- read.csv("REV/caseagg_all_2012.csv")
df.diy <- crosstalk::SharedData$new(df, ~geo)

p1<-
   plot_ly(data=df.diy,x = ~DATE, y = ~CASE, height=400) %>% 
    add_lines(name="Jumlah kasus",colors="gray",alpha=0.7) %>% 
    add_lines(name="Jumlah kasus",data=df,x=~DATE,y=~CASE,
              colors="black",color=~geo,alpha=0.1,showlegend=F,hoverinfo="none") %>%
     layout(title = "Jumlah kasus tahun 2012",xaxis = list(title="Date"), yaxis = list(title="Jumlah kasus"))

bscols(
  list(filter_select("Wilayah", "Pilih wilayah yang akan diplot", df.diy, ~geo,multiple=FALSE)),
  subplot(p1,titleY=T)
  )
```



Tahun 2013 {.storyboard data-navmenu="DI Yogyakarta"}
=======================================================================

### Peta Risiko DBD di Kota Yogyakarta, Kab. Sleman, dan Kab. Bantul DI Yogyakarta Tahun 2013

```{r}
pal <- colorFactor(
  palette = c("#67a9cf", "#f7f7f7", "#ef8a62"), domain = map$rs_2013
)

map$labels <- paste0(
  "<strong> Kabupaten/Kota: </strong> ",
  map$ADM2_EN, "<br/> ",
  "<strong> Kecamatan: </strong> ",
  map$ADM3_EN, "<br/> ",
  "<strong> Desa/Kelurahan: </strong> ",
  map$ADM4_EN, "<br/> ",
  "<strong> Risiko: </strong> ",
  map$rs_2013, "<br/> "
) %>%
  lapply(htmltools::HTML)

leaflet(map) %>%
  addTiles() %>%
  setView(lng = 110.369, lat = -7.802, zoom = 12) %>%
  addPolygons(
    fillColor = ~ pal(rs_2013),
    color = "gray",
    weight = 1,
    fillOpacity = 0.6,
    label = ~labels,
    highlight = highlightOptions(
      color = "red",
      weight = 3,
      bringToFront = TRUE
    )
  ) %>%
  leaflet::addLegend(
    pal = pal, values = ~rs_2013,
    opacity = 1, title = "Risiko Dengue"
  )
```

### Pencarian risiko DBD tahun 2013 di tiap wilayah dengan tabel

```{r}
tabel <- as.data.frame(map)
tabel <- tabel[, c("ADM2_EN", "ADM3_EN", "ADM4_EN", "rs_2013")]
colnames(tabel) <- c("Kota/Kabupaten", "Kecamatan", "Desa/Kelurahan", "Risiko Dengue")
DT::datatable(tabel,
  rownames = FALSE, options = list(pageLength = 10)
)
```

### Jumlah kasus DBD sepanjang tahun 2013

```{r}
df <- read.csv("REV/caseagg_all_2013.csv")
df.diy <- crosstalk::SharedData$new(df, ~geo)

p1<-
   plot_ly(data=df.diy,x = ~DATE, y = ~CASE, height=400) %>% 
    add_lines(name="Jumlah kasus",colors="gray",alpha=0.7) %>% 
    add_lines(name="Jumlah kasus",data=df,x=~DATE,y=~CASE,
              colors="black",color=~geo,alpha=0.1,showlegend=F,hoverinfo="none") %>%
     layout(title = "Jumlah kasus tahun 2013",xaxis = list(title="Date"), yaxis = list(title="Jumlah kasus"))

bscols(
  list(filter_select("Wilayah", "Pilih wilayah yang akan diplot", df.diy, ~geo,multiple=FALSE)),
  subplot(p1,titleY=T)
  )
```



Tahun 2014 {.storyboard data-navmenu="DI Yogyakarta"}
=======================================================================

### Peta Risiko DBD di Kota Yogyakarta, Kab. Sleman, dan Kab. Bantul DI Yogyakarta Tahun 2014

```{r}
pal <- colorFactor(
  palette = c("#67a9cf", "#f7f7f7", "#ef8a62"), domain = map$rs_2014
)

map$labels <- paste0(
  "<strong> Kabupaten/Kota: </strong> ",
  map$ADM2_EN, "<br/> ",
  "<strong> Kecamatan: </strong> ",
  map$ADM3_EN, "<br/> ",
  "<strong> Desa/Kelurahan: </strong> ",
  map$ADM4_EN, "<br/> ",
  "<strong> Risiko: </strong> ",
  map$rs_2014, "<br/> "
) %>%
  lapply(htmltools::HTML)

leaflet(map) %>%
  addTiles() %>%
  setView(lng = 110.369, lat = -7.802, zoom = 12) %>%
  addPolygons(
    fillColor = ~ pal(rs_2014),
    color = "gray",
    weight = 1,
    fillOpacity = 0.6,
    label = ~labels,
    highlight = highlightOptions(
      color = "red",
      weight = 3,
      bringToFront = TRUE
    )
  ) %>%
  leaflet::addLegend(
    pal = pal, values = ~rs_2014,
    opacity = 1, title = "Risiko Dengue"
  )
```

### Pencarian risiko DBD tahun 2014 di tiap wilayah dengan tabel

```{r}
tabel <- as.data.frame(map)
tabel <- tabel[, c("ADM2_EN", "ADM3_EN", "ADM4_EN", "rs_2014")]
colnames(tabel) <- c("Kota/Kabupaten", "Kecamatan", "Desa/Kelurahan", "Risiko Dengue")
DT::datatable(tabel,
  rownames = FALSE, options = list(pageLength = 10)
)
```

### Jumlah kasus DBD sepanjang tahun 2014

```{r}
df <- read.csv("REV/caseagg_all_2014.csv")
df.diy <- crosstalk::SharedData$new(df, ~geo)

p1<-
   plot_ly(data=df.diy,x = ~DATE, y = ~CASE, height=400) %>% 
    add_lines(name="Jumlah kasus",colors="gray",alpha=0.7) %>% 
    add_lines(name="Jumlah kasus",data=df,x=~DATE,y=~CASE,
              colors="black",color=~geo,alpha=0.1,showlegend=F,hoverinfo="none") %>%
     layout(title = "Jumlah kasus tahun 2014",xaxis = list(title="Date"), yaxis = list(title="Jumlah kasus"))

bscols(
  list(filter_select("Wilayah", "Pilih wilayah yang akan diplot", df.diy, ~geo,multiple=FALSE)),
  subplot(p1,titleY=T)
  )
```



Tahun 2015 {.storyboard data-navmenu="DI Yogyakarta"}
=======================================================================

### Peta Risiko DBD di Kota Yogyakarta, Kab. Sleman, dan Kab. Bantul DI Yogyakarta Tahun 2015

```{r}
pal <- colorFactor(
  palette = c("#67a9cf", "#f7f7f7", "#ef8a62"), domain = map$rs_2015
)

map$labels <- paste0(
  "<strong> Kabupaten/Kota: </strong> ",
  map$ADM2_EN, "<br/> ",
  "<strong> Kecamatan: </strong> ",
  map$ADM3_EN, "<br/> ",
  "<strong> Desa/Kelurahan: </strong> ",
  map$ADM4_EN, "<br/> ",
  "<strong> Risiko: </strong> ",
  map$rs_2015, "<br/> "
) %>%
  lapply(htmltools::HTML)

leaflet(map) %>%
  addTiles() %>%
  setView(lng = 110.369, lat = -7.802, zoom = 12) %>%
  addPolygons(
    fillColor = ~ pal(rs_2015),
    color = "gray",
    weight = 1,
    fillOpacity = 0.6,
    label = ~labels,
    highlight = highlightOptions(
      color = "red",
      weight = 3,
      bringToFront = TRUE
    )
  ) %>%
  leaflet::addLegend(
    pal = pal, values = ~rs_2015,
    opacity = 1, title = "Risiko Dengue"
  )
```

### Pencarian risiko DBD tahun 2015 di tiap wilayah dengan tabel

```{r}
tabel <- as.data.frame(map)
tabel <- tabel[, c("ADM2_EN", "ADM3_EN", "ADM4_EN", "rs_2015")]
colnames(tabel) <- c("Kota/Kabupaten", "Kecamatan", "Desa/Kelurahan", "Risiko Dengue")
DT::datatable(tabel,
  rownames = FALSE, options = list(pageLength = 10)
)
```

### Jumlah kasus DBD sepanjang tahun 2015

```{r}
df <- read.csv("REV/caseagg_all_2015.csv")
df.diy <- crosstalk::SharedData$new(df, ~geo)

p1<-
   plot_ly(data=df.diy,x = ~DATE, y = ~CASE, height=400) %>% 
    add_lines(name="Jumlah kasus",colors="gray",alpha=0.7) %>% 
    add_lines(name="Jumlah kasus",data=df,x=~DATE,y=~CASE,
              colors="black",color=~geo,alpha=0.1,showlegend=F,hoverinfo="none") %>%
     layout(title = "Jumlah kasus tahun 2015",xaxis = list(title="Date"), yaxis = list(title="Jumlah kasus"))

bscols(
  list(filter_select("Wilayah", "Pilih wilayah yang akan diplot", df.diy, ~geo,multiple=FALSE)),
  subplot(p1,titleY=T)
  )
```





Tahun 2010 {.storyboard data-navmenu="Bandar Lampung"}
=======================================================================

### Peta Risiko DBD di Kota Bandar Lampung Tahun 2010 (Under Construction)

```{r}

mapbl$labels <- paste0(
  "<strong> Kabupaten/Kota: </strong> ",
  mapbl$ADM2_EN, "<br/> ",
  "<strong> Kecamatan: </strong> ",
  mapbl$ADM3_EN, "<br/> ",
  "<strong> Desa/Kelurahan: </strong> ",
  mapbl$ADM4_EN, "<br/> "
) %>%
  lapply(htmltools::HTML)

leaflet(mapbl) %>%
  addTiles() %>%
  setView(lng = 105.26, lat = -5.405, zoom = 12) %>%
  addPolygons(
    fillColor = "white",
    color = "gray",
    weight = 1,
    fillOpacity = 0.6,
    label = ~labels,
    highlight = highlightOptions(
      color = "red",
      weight = 3,
      bringToFront = TRUE
    )
  )
```

