---
title: "Risiko Dengue di Yogyakarta-Sleman-Bantul DIY dan Kota Bandar Lampung"
knit: (function(input_file, encoding) {
  out_dir <- 'docs';
  rmarkdown::render(input_file,
 encoding=encoding,
 output_file=file.path(dirname(input_file), out_dir, 'index.html'))})
output: 
  flexdashboard::flex_dashboard
---

```{r setup, include=FALSE}
library(flexdashboard)
library(sf)
library(leaflet)
library(dplyr)
library(DT)
library(crosstalk)
library(plotly)

map <- sf::read_sf("REV/kartamantul_aggregate_allyears.shp")
mapbl <- sf::read_sf("REV/bandarlampung.shp")
```

Tahun 2010 {.storyboard data-navmenu="DI Yogyakarta"}
=======================================================================

### Peta Risiko DBD di Kota Yogyakarta, Kab. Sleman, dan Kab. Bantul DI Yogyakarta Tahun 2010

```{r}
pal <- colorFactor(
  palette = c("#67a9cf", "#f7f7f7", "#ef8a62"), domain = map$rs_2010
)

map$labels <- paste0(
  "<strong> Kabupaten/Kota: </strong> ",
  map$ADM2_EN, "<br/> ",
  "<strong> Kecamatan: </strong> ",
  map$ADM3_EN, "<br/> ",
  "<strong> Desa/Kelurahan: </strong> ",
  map$ADM4_EN, "<br/> ",
  "<strong> Risiko: </strong> ",
  map$rs_2010, "<br/> "
) %>%
  lapply(htmltools::HTML)

leaflet(map) %>%
  addTiles() %>%
  setView(lng = 110.369, lat = -7.802, zoom = 12) %>%
  addPolygons(
    fillColor = ~ pal(rs_2010),
    color = "gray",
    weight = 1,
    fillOpacity = 0.6,
    label = ~labels,
    highlight = highlightOptions(
      color = "red",
      weight = 3,
      bringToFront = TRUE
    )
  ) %>%
  leaflet::addLegend(
    pal = pal, values = ~rs_2010,
    opacity = 1, title = "Risiko Dengue"
  )
```

### Pencarian risiko DBD tahun 2010 di tiap wilayah dengan tabel

```{r}
tabel <- as.data.frame(map)
tabel <- tabel[, c("ADM2_EN", "ADM3_EN", "ADM4_EN", "rs_2010")]
colnames(tabel) <- c("Kota/Kabupaten", "Kecamatan", "Desa/Kelurahan", "Risiko Dengue")
DT::datatable(tabel,
  rownames = FALSE, options = list(pageLength = 10)
)
```

### Jumlah kasus DBD sepanjang tahun 2010

```{r}
df <- read.csv("REV/caseagg_all_2010.csv")
df.diy <- crosstalk::SharedData$new(df, ~geo)

p1<-
   plot_ly(data=df.diy,x = ~DATE, y = ~CASE, height=400) %>% 
    add_lines(name="Jumlah kasus",colors="gray",alpha=0.7) %>% 
    add_lines(name="Jumlah kasus",data=df,x=~DATE,y=~CASE,
              colors="black",color=~geo,alpha=0.1,showlegend=F,hoverinfo="none") %>%
     layout(title = "Jumlah kasus tahun 2010",xaxis = list(title="Date"), yaxis = list(title="Jumlah kasus"))

bscols(
  list(filter_select("Wilayah", "Pilih wilayah yang akan diplot", df.diy, ~geo,multiple=FALSE)),
  subplot(p1,titleY=T)
  )
```



Tahun 2011 {.storyboard data-navmenu="DI Yogyakarta"}
=======================================================================

### Peta Risiko DBD di Kota Yogyakarta, Kab. Sleman, dan Kab. Bantul DI Yogyakarta Tahun 2011

```{r}
pal <- colorFactor(
  palette = c("#67a9cf", "#f7f7f7", "#ef8a62"), domain = map$rs_2011
)

map$labels <- paste0(
  "<strong> Kabupaten/Kota: </strong> ",
  map$ADM2_EN, "<br/> ",
  "<strong> Kecamatan: </strong> ",
  map$ADM3_EN, "<br/> ",
  "<strong> Desa/Kelurahan: </strong> ",
  map$ADM4_EN, "<br/> ",
  "<strong> Risiko: </strong> ",
  map$rs_2011, "<br/> "
) %>%
  lapply(htmltools::HTML)

leaflet(map) %>%
  addTiles() %>%
  setView(lng = 110.369, lat = -7.802, zoom = 12) %>%
  addPolygons(
    fillColor = ~ pal(rs_2011),
    color = "gray",
    weight = 1,
    fillOpacity = 0.6,
    label = ~labels,
    highlight = highlightOptions(
      color = "red",
      weight = 3,
      bringToFront = TRUE
    )
  ) %>%
  leaflet::addLegend(
    pal = pal, values = ~rs_2011,
    opacity = 1, title = "Risiko Dengue"
  )
```

### Pencarian risiko DBD tahun 2011 di tiap wilayah dengan tabel

```{r}
tabel <- as.data.frame(map)
tabel <- tabel[, c("ADM2_EN", "ADM3_EN", "ADM4_EN", "rs_2011")]
colnames(tabel) <- c("Kota/Kabupaten", "Kecamatan", "Desa/Kelurahan", "Risiko Dengue")
DT::datatable(tabel,
  rownames = FALSE, options = list(pageLength = 10)
)
```

### Jumlah kasus DBD sepanjang tahun 2011

```{r}
df <- read.csv("REV/caseagg_all_2011.csv")
df.diy <- crosstalk::SharedData$new(df, ~geo)

p1<-
   plot_ly(data=df.diy,x = ~DATE, y = ~CASE, height=400) %>% 
    add_lines(name="Jumlah kasus",colors="gray",alpha=0.7) %>% 
    add_lines(name="Jumlah kasus",data=df,x=~DATE,y=~CASE,
              colors="black",color=~geo,alpha=0.1,showlegend=F,hoverinfo="none") %>%
     layout(title = "Jumlah kasus tahun 2011",xaxis = list(title="Date"), yaxis = list(title="Jumlah kasus"))

bscols(
  list(filter_select("Wilayah", "Pilih wilayah yang akan diplot", df.diy, ~geo,multiple=FALSE)),
  subplot(p1,titleY=T)
  )
```



Tahun 2012 {.storyboard data-navmenu="DI Yogyakarta"}
=======================================================================

### Peta Risiko DBD di Kota Yogyakarta, Kab. Sleman, dan Kab. Bantul DI Yogyakarta Tahun 2012

```{r}
pal <- colorFactor(
  palette = c("#67a9cf", "#f7f7f7", "#ef8a62"), domain = map$rs_2012
)

map$labels <- paste0(
  "<strong> Kabupaten/Kota: </strong> ",
  map$ADM2_EN, "<br/> ",
  "<strong> Kecamatan: </strong> ",
  map$ADM3_EN, "<br/> ",
  "<strong> Desa/Kelurahan: </strong> ",
  map$ADM4_EN, "<br/> ",
  "<strong> Risiko: </strong> ",
  map$rs_2012, "<br/> "
) %>%
  lapply(htmltools::HTML)

leaflet(map) %>%
  addTiles() %>%
  setView(lng = 110.369, lat = -7.802, zoom = 12) %>%
  addPolygons(
    fillColor = ~ pal(rs_2012),
    color = "gray",
    weight = 1,
    fillOpacity = 0.6,
    label = ~labels,
    highlight = highlightOptions(
      color = "red",
      weight = 3,
      bringToFront = TRUE
    )
  ) %>%
  leaflet::addLegend(
    pal = pal, values = ~rs_2012,
    opacity = 1, title = "Risiko Dengue"
  )
```

### Pencarian risiko DBD tahun 2012 di tiap wilayah dengan tabel

```{r}
tabel <- as.data.frame(map)
tabel <- tabel[, c("ADM2_EN", "ADM3_EN", "ADM4_EN", "rs_2012")]
colnames(tabel) <- c("Kota/Kabupaten", "Kecamatan", "Desa/Kelurahan", "Risiko Dengue")
DT::datatable(tabel,
  rownames = FALSE, options = list(pageLength = 10)
)
```

### Jumlah kasus DBD sepanjang tahun 2012

```{r}
df <- read.csv("REV/caseagg_all_2012.csv")
df.diy <- crosstalk::SharedData$new(df, ~geo)

p1<-
   plot_ly(data=df.diy,x = ~DATE, y = ~CASE, height=400) %>% 
    add_lines(name="Jumlah kasus",colors="gray",alpha=0.7) %>% 
    add_lines(name="Jumlah kasus",data=df,x=~DATE,y=~CASE,
              colors="black",color=~geo,alpha=0.1,showlegend=F,hoverinfo="none") %>%
     layout(title = "Jumlah kasus tahun 2012",xaxis = list(title="Date"), yaxis = list(title="Jumlah kasus"))

bscols(
  list(filter_select("Wilayah", "Pilih wilayah yang akan diplot", df.diy, ~geo,multiple=FALSE)),
  subplot(p1,titleY=T)
  )
```



Tahun 2013 {.storyboard data-navmenu="DI Yogyakarta"}
=======================================================================

### Peta Risiko DBD di Kota Yogyakarta, Kab. Sleman, dan Kab. Bantul DI Yogyakarta Tahun 2013

```{r}
pal <- colorFactor(
  palette = c("#67a9cf", "#f7f7f7", "#ef8a62"), domain = map$rs_2013
)

map$labels <- paste0(
  "<strong> Kabupaten/Kota: </strong> ",
  map$ADM2_EN, "<br/> ",
  "<strong> Kecamatan: </strong> ",
  map$ADM3_EN, "<br/> ",
  "<strong> Desa/Kelurahan: </strong> ",
  map$ADM4_EN, "<br/> ",
  "<strong> Risiko: </strong> ",
  map$rs_2013, "<br/> "
) %>%
  lapply(htmltools::HTML)

leaflet(map) %>%
  addTiles() %>%
  setView(lng = 110.369, lat = -7.802, zoom = 12) %>%
  addPolygons(
    fillColor = ~ pal(rs_2013),
    color = "gray",
    weight = 1,
    fillOpacity = 0.6,
    label = ~labels,
    highlight = highlightOptions(
      color = "red",
      weight = 3,
      bringToFront = TRUE
    )
  ) %>%
  leaflet::addLegend(
    pal = pal, values = ~rs_2013,
    opacity = 1, title = "Risiko Dengue"
  )
```

### Pencarian risiko DBD tahun 2013 di tiap wilayah dengan tabel

```{r}
tabel <- as.data.frame(map)
tabel <- tabel[, c("ADM2_EN", "ADM3_EN", "ADM4_EN", "rs_2013")]
colnames(tabel) <- c("Kota/Kabupaten", "Kecamatan", "Desa/Kelurahan", "Risiko Dengue")
DT::datatable(tabel,
  rownames = FALSE, options = list(pageLength = 10)
)
```

### Jumlah kasus DBD sepanjang tahun 2013

```{r}
df <- read.csv("REV/caseagg_all_2013.csv")
df.diy <- crosstalk::SharedData$new(df, ~geo)

p1<-
   plot_ly(data=df.diy,x = ~DATE, y = ~CASE, height=400) %>% 
    add_lines(name="Jumlah kasus",colors="gray",alpha=0.7) %>% 
    add_lines(name="Jumlah kasus",data=df,x=~DATE,y=~CASE,
              colors="black",color=~geo,alpha=0.1,showlegend=F,hoverinfo="none") %>%
     layout(title = "Jumlah kasus tahun 2013",xaxis = list(title="Date"), yaxis = list(title="Jumlah kasus"))

bscols(
  list(filter_select("Wilayah", "Pilih wilayah yang akan diplot", df.diy, ~geo,multiple=FALSE)),
  subplot(p1,titleY=T)
  )
```



Tahun 2014 {.storyboard data-navmenu="DI Yogyakarta"}
=======================================================================

### Peta Risiko DBD di Kota Yogyakarta, Kab. Sleman, dan Kab. Bantul DI Yogyakarta Tahun 2014

```{r}
pal <- colorFactor(
  palette = c("#67a9cf", "#f7f7f7", "#ef8a62"), domain = map$rs_2014
)

map$labels <- paste0(
  "<strong> Kabupaten/Kota: </strong> ",
  map$ADM2_EN, "<br/> ",
  "<strong> Kecamatan: </strong> ",
  map$ADM3_EN, "<br/> ",
  "<strong> Desa/Kelurahan: </strong> ",
  map$ADM4_EN, "<br/> ",
  "<strong> Risiko: </strong> ",
  map$rs_2014, "<br/> "
) %>%
  lapply(htmltools::HTML)

leaflet(map) %>%
  addTiles() %>%
  setView(lng = 110.369, lat = -7.802, zoom = 12) %>%
  addPolygons(
    fillColor = ~ pal(rs_2014),
    color = "gray",
    weight = 1,
    fillOpacity = 0.6,
    label = ~labels,
    highlight = highlightOptions(
      color = "red",
      weight = 3,
      bringToFront = TRUE
    )
  ) %>%
  leaflet::addLegend(
    pal = pal, values = ~rs_2014,
    opacity = 1, title = "Risiko Dengue"
  )
```

### Pencarian risiko DBD tahun 2014 di tiap wilayah dengan tabel

```{r}
tabel <- as.data.frame(map)
tabel <- tabel[, c("ADM2_EN", "ADM3_EN", "ADM4_EN", "rs_2014")]
colnames(tabel) <- c("Kota/Kabupaten", "Kecamatan", "Desa/Kelurahan", "Risiko Dengue")
DT::datatable(tabel,
  rownames = FALSE, options = list(pageLength = 10)
)
```

### Jumlah kasus DBD sepanjang tahun 2014

```{r}
df <- read.csv("REV/caseagg_all_2014.csv")
df.diy <- crosstalk::SharedData$new(df, ~geo)

p1<-
   plot_ly(data=df.diy,x = ~DATE, y = ~CASE, height=400) %>% 
    add_lines(name="Jumlah kasus",colors="gray",alpha=0.7) %>% 
    add_lines(name="Jumlah kasus",data=df,x=~DATE,y=~CASE,
              colors="black",color=~geo,alpha=0.1,showlegend=F,hoverinfo="none") %>%
     layout(title = "Jumlah kasus tahun 2014",xaxis = list(title="Date"), yaxis = list(title="Jumlah kasus"))

bscols(
  list(filter_select("Wilayah", "Pilih wilayah yang akan diplot", df.diy, ~geo,multiple=FALSE)),
  subplot(p1,titleY=T)
  )
```



Tahun 2015 {.storyboard data-navmenu="DI Yogyakarta"}
=======================================================================

### Peta Risiko DBD di Kota Yogyakarta, Kab. Sleman, dan Kab. Bantul DI Yogyakarta Tahun 2015

```{r}
pal <- colorFactor(
  palette = c("#67a9cf", "#f7f7f7", "#ef8a62"), domain = map$rs_2015
)

map$labels <- paste0(
  "<strong> Kabupaten/Kota: </strong> ",
  map$ADM2_EN, "<br/> ",
  "<strong> Kecamatan: </strong> ",
  map$ADM3_EN, "<br/> ",
  "<strong> Desa/Kelurahan: </strong> ",
  map$ADM4_EN, "<br/> ",
  "<strong> Risiko: </strong> ",
  map$rs_2015, "<br/> "
) %>%
  lapply(htmltools::HTML)

leaflet(map) %>%
  addTiles() %>%
  setView(lng = 110.369, lat = -7.802, zoom = 12) %>%
  addPolygons(
    fillColor = ~ pal(rs_2015),
    color = "gray",
    weight = 1,
    fillOpacity = 0.6,
    label = ~labels,
    highlight = highlightOptions(
      color = "red",
      weight = 3,
      bringToFront = TRUE
    )
  ) %>%
  leaflet::addLegend(
    pal = pal, values = ~rs_2015,
    opacity = 1, title = "Risiko Dengue"
  )
```

### Pencarian risiko DBD tahun 2015 di tiap wilayah dengan tabel

```{r}
tabel <- as.data.frame(map)
tabel <- tabel[, c("ADM2_EN", "ADM3_EN", "ADM4_EN", "rs_2015")]
colnames(tabel) <- c("Kota/Kabupaten", "Kecamatan", "Desa/Kelurahan", "Risiko Dengue")
DT::datatable(tabel,
  rownames = FALSE, options = list(pageLength = 10)
)
```

### Jumlah kasus DBD sepanjang tahun 2015

```{r}
df <- read.csv("REV/caseagg_all_2015.csv")
df.diy <- crosstalk::SharedData$new(df, ~geo)

p1<-
   plot_ly(data=df.diy,x = ~DATE, y = ~CASE, height=400) %>% 
    add_lines(name="Jumlah kasus",colors="gray",alpha=0.7) %>% 
    add_lines(name="Jumlah kasus",data=df,x=~DATE,y=~CASE,
              colors="black",color=~geo,alpha=0.1,showlegend=F,hoverinfo="none") %>%
     layout(title = "Jumlah kasus tahun 2015",xaxis = list(title="Date"), yaxis = list(title="Jumlah kasus"))

bscols(
  list(filter_select("Wilayah", "Pilih wilayah yang akan diplot", df.diy, ~geo,multiple=FALSE)),
  subplot(p1,titleY=T)
  )
```





Tahun 2010 {.storyboard data-navmenu="Bandar Lampung"}
=======================================================================

### Peta Risiko DBD di Kota Bandar Lampung Tahun 2010 (Under Construction)

```{r}

mapbl$labels <- paste0(
  "<strong> Kabupaten/Kota: </strong> ",
  mapbl$ADM2_EN, "<br/> ",
  "<strong> Kecamatan: </strong> ",
  mapbl$ADM3_EN, "<br/> ",
  "<strong> Desa/Kelurahan: </strong> ",
  mapbl$ADM4_EN, "<br/> "
) %>%
  lapply(htmltools::HTML)

leaflet(mapbl) %>%
  addTiles() %>%
  setView(lng = 105.26, lat = -5.405, zoom = 12) %>%
  addPolygons(
    fillColor = "white",
    color = "gray",
    weight = 1,
    fillOpacity = 0.6,
    label = ~labels,
    highlight = highlightOptions(
      color = "red",
      weight = 3,
      bringToFront = TRUE
    )
  )
```

Kartamantul {data-navmenu="Tren dan Prediksi Kasus"}
=======================================================================
### Tren kasus 2010-2015 dan prediksi kasus di tahun 2016

```{r}
library(dplyr)
library(lubridate)
library(reshape2)
library(tidyr)
library(bsts)
library(forecast)
library(dygraphs)

cyk10 <- read.csv("REV/caseagg_all_2010.csv")
#cyk10 <- cyk10 %>% dplyr::filter(ADM2_EN == "Kota Yogyakarta")
cyk10$DATE <- as.Date(cyk10$DATE)
cyk10$MONTH <- format(cyk10$DATE, "%m")
ykrecmon10 <- cyk10 %>% 
  dplyr::group_by(MONTH) %>% 
  dplyr::summarise(ncase = sum(CASE))

cyk11 <- read.csv("REV/caseagg_all_2011.csv")
#cyk11 <- cyk11 %>% dplyr::filter(ADM2_EN == "Kota Yogyakarta")
cyk11$DATE <- as.Date(cyk11$DATE)
cyk11$MONTH <- format(cyk11$DATE, "%m")
ykrecmon11 <- cyk11 %>% 
  dplyr::group_by(MONTH) %>% 
  dplyr::summarise(ncase = sum(CASE))

cyk12 <- read.csv("REV/caseagg_all_2012.csv")
#cyk12 <- cyk12 %>% dplyr::filter(ADM2_EN == "Kota Yogyakarta")
cyk12$DATE <- as.Date(cyk12$DATE)
cyk12$MONTH <- format(cyk12$DATE, "%m")
ykrecmon12 <- cyk12 %>% 
  dplyr::group_by(MONTH) %>% 
  dplyr::summarise(ncase = sum(CASE))

cyk13 <- read.csv("REV/caseagg_all_2013.csv")
#cyk13 <- cyk13 %>% dplyr::filter(ADM2_EN == "Kota Yogyakarta")
cyk13$DATE <- as.Date(cyk13$DATE)
cyk13$MONTH <- format(cyk13$DATE, "%m")
ykrecmon13 <- cyk13 %>% 
  dplyr::group_by(MONTH) %>% 
  dplyr::summarise(ncase = sum(CASE))

cyk14 <- read.csv("REV/caseagg_all_2014.csv")
#cyk14 <- cyk14 %>% dplyr::filter(ADM2_EN == "Kota Yogyakarta")
cyk14$DATE <- as.Date(cyk14$DATE)
cyk14$MONTH <- format(cyk14$DATE, "%m")
ykrecmon14 <- cyk14 %>% 
  dplyr::group_by(MONTH) %>% 
  dplyr::summarise(ncase = sum(CASE))

cyk15 <- read.csv("REV/caseagg_all_2015.csv")
#cyk15 <- cyk15 %>% dplyr::filter(ADM2_EN == "Kota Yogyakarta")
cyk15$DATE <- as.Date(cyk15$DATE)
cyk15$MONTH <- format(cyk15$DATE, "%m")
ykrecmon15 <- cyk15 %>% 
  dplyr::group_by(MONTH) %>% 
  dplyr::summarise(ncase = sum(CASE))

ykrecmon <- rbind(ykrecmon10,ykrecmon11,ykrecmon12,ykrecmon13,ykrecmon14,ykrecmon15)
ykrecmon <- ykrecmon[,"ncase"]
colnames(ykrecmon) <- "jumlah kasus"
ykrecmon <- ykrecmon[1:(nrow(ykrecmon)-1),]
ykrecmonts <- ts(ykrecmon, frequency = 12, start = 2010)

interval_value_formatter <- "function(num, opts, seriesName, g, row, col) {
  value = g.getValue(row, col);
  if(value[0] != value[2]) {
    lower = Dygraph.numberValueFormatter(value[0], opts);
    upper = Dygraph.numberValueFormatter(value[2], opts);
    return '[' + lower + ', ' + upper + ']';
  } else {
    return Dygraph.numberValueFormatter(num, opts);
  }
}"

ykrecmonts %>% 
  stlf(lambda = 0, h = 12) %>% 
  {cbind(actuals = .$x, forecast_mean = .$mean)} %>%
  dygraph(main="Jumlah Kasus DBD Bulanan di Kartamantul", ylab = "Jumlah Kasus") %>%
  dyAxis("y", valueFormatter = interval_value_formatter) %>%
  dySeries("actuals", color = "black") %>%
  dySeries("forecast_mean", color = "blue", label = "forecast") %>%
  dyLegend(labelsSeparateLines=TRUE) %>%
  dyRangeSelector() %>%
  dyOptions(digitsAfterDecimal = 1) %>%
  dyCSS(textConnection(".dygraph-legend {background-color: rgba(255, 255, 255, 0.5) !important; }"))
```

